臺灣臺中地方法院刑事判決　　　　　　　96年度易字第1934號
公　訴　人　臺灣臺中地方法院檢察署檢察官
被　　　告　甲○○
上列被告因竊盜案件，經檢察官提起公訴（九十六年度偵字第六
四三九號），本院判決如下：
    主    文
甲○○竊盜，處有期徒刑貳月，如易科罰金，以新臺幣壹仟元折
算壹日。
    犯罪事實
一、甲○○意圖為自己不法之所有，於民國九十六年三月二日中
    午十二時四十五分許及十二時五十分許，在臺中市○區○○
    ○路一段二九九號之廣三ＳＯＧＯ百貨公司內之六樓、四樓
    及三樓樓梯間，徒手接續竊取該百貨公司六樓樓面主管丁○
    ○管領持有之休閒衣一件（價值新臺幣〔下同〕三千九百八
    十元）、三樓樓面主管丙○○管領持有之化妝包一個（價值
    二百五十元）、工務課班長乙○○管領持有之醫藥箱一箱及
    手電筒一支（分別價值六百八十元、三百二十元），價值共
    五千二百三十元，嗣於竊取得手準備離去時，為百貨公司人
    員報警而當場查獲。
二、案經臺中市警察局第一分局報請臺灣臺中地方法院檢察署檢
    察官偵查起訴。
    理    由
一、證據能力之說明：查被告及檢察官對於本判決所引用之下列
    各項證據方法之證據能力，於本院準備程序時均表示無意見
    ，且於法院調查證據時，知有刑事訴訟法第一百五十九條第
    一項不得為證據之情形，亦未於言詞辯論終結前聲明異議，
    茲審酌該等言詞陳述及書面作成時之情況，並無不宜作為證
    據之情事，依刑事訴訟法第一百五十九條之五第二項之規定
    ，自得作為證據，合先敘明。
二、訊據被告固供承有於上開時、地取得休閒衣一件、化妝包一
    個、醫藥箱一箱及手電筒一支之行為，但否口矢認有竊盜之
    故意，辯稱：其是在公共空間之樓梯拿東西，其以為那是別
    人不要之東西才拿取，若是有人要之東西，應放在櫃子內，
    不是放在走道上，也有很多人在那裡撿紙箱，如果認為是竊
    盜罪，其也沒有辦法云云。惟查，上開休閒衣一件，價值三
    千九百八十元，是由廣三ＳＯＧＯ百貨公司六樓樓面主管丁
    ○○所管領持有；上開化妝包一個，價值二百五十元，是由
    該百貨公司三樓樓面主管丙○○管領持有、上開醫藥箱一箱
    及手電筒一支，分別價值六百八十元、三百二十元，是由該
    百貨公司工務課班長乙○○管領持有等情，分據丁○○、丙
    ○○、乙○○於警詢時陳述明確，並有贓物認領保管單三紙
    及失竊物品照片三幀附卷可稽，是以上開物品係屬有人持有
    且為有價值物品，非屬他人任意丟棄之物品等情，足可認定
    。又依失竊物品照片三幀所示，上開遭竊物品之包裝均屬完
    整，其中休閒衣一件及化妝包一個，其之外包裝塑膠袋均未
    拆封，再依卷附監視錄影翻拍照片四張所示，被告亦有在推
    置物品之倉庫，翻動紙箱之行為，縱使該物品之置放地點，
    係屬公共空間之走道等處，衡諸被告之年紀已達中年、學歷
    為高職畢業，顯可得知上開物品係屬他人持有之物品，被告
    上開辯解，顯係事後卸責之詞，不足採信，其上開竊盜犯行
    ，事證明確，洵可認定。
三、核被告所為，係犯刑法第三百二十條第一項之竊盜罪。爰審
    酌被告身強力壯，不思從事正當行業，以獲取生活費用，無
    視被害人所受之精神上痛若，而為本次竊盜犯行，犯後否認
    犯行，並無悔意，其惡性非輕，惟上開物品之財產價值非高
    ，被害人等人並已取回該物品，本院認檢察官請求判處被告
    有期徒刑二月之刑期，應屬適當等一切情狀，量處如主文所
    示之刑，並諭知易科罰金之折算標準，以示懲儆。
據上論斷，應依刑事訴訟法第二百九十九條第一項前段，刑法第
三百二十條第一項、第四十一條第一項前段，刑法施行法第一條
之一第一項、第二項前段，判決如主文。
本案經檢察官戊○○到庭執行職務
中　　華　　民　　國　　96　　年　　6 　　月　　29　　日
                  刑事第十五庭 法　官　楊真明
以上正本證明與原本無異。
如不服本判決，應於送達後十日內向本院提出上訴狀（須附繕本
），上訴於臺灣高等法院臺中分院。
                               書記官　呂苗澂
中　　華　　民　　國　　96　　年　　6 　　月　　29　　日
附錄本判決論罪科刑法條
刑法第三百二十條第一項：
  意圖為自己或第三人不法之所有，而竊取他人之動產者，為竊
  盜罪，處五年以下有期徒刑、拘役或五百元以下罰金。
